【裁判字號】    98,審交訴,109
【裁判日期】    980717
【裁判案由】    公共危險等
【裁判全文】
臺灣高雄地方法院刑事判決           98年度審交訴字第109號
公  訴  人  臺灣高雄地方法院檢察署檢察官
被      告  乙○○
上列被告因公共危險等案件，經檢察官提起公訴（98年度偵字第
13122 號），本院改依簡式審判程序審理，判決如下：
    主  文
乙○○犯過失傷害罪，處拘役貳拾日，如易科罰金，以新臺幣壹
仟元折算壹日；又犯肇事致人傷害逃逸罪，處有期徒刑陸月，如
易科罰金，以新臺幣壹仟元折算壹日。緩刑貳年，緩刑期間付保
護管束。並應向檢察官指定之公益團體、地方自治團體或社區提
供陸拾小時之義務勞務。
    事實及理由
一、按本件被告乙○○所犯係死刑、無期徒刑、最輕本刑為3 年
    以上有期徒刑以外之罪，其於準備程序就被訴事實為有罪之
    陳述，經受命法官告知簡式審判程序之旨，並聽取其與公訴
    人之意見後，本院認無不得或不宜改依簡式審判程序進行之
    處，爰依刑事訴訟法第273 條之1 第1 項、第284 條之1 ，
    裁定本件由受命法官獨任進行簡式審判程序，合先敘明。
二、本件犯罪事實及證據，除證據部分補充「被告於本院審理中
    之自白」外，餘均引用檢察官起訴書所載，如附件。
三、核被告所為，係犯刑法第284 條第1 項前段之過失傷害罪及
    同法第185 條之4 之肇事致人傷害逃逸罪。被告所犯上開2
    罪間，犯罪行為不同，觸犯構成要件相異之罪名，自應予以
    分論併罰。爰審酌被告騎乘機車不知小心謹慎，因而與告訴
    人發生車禍事故，並致告訴人受有傷害，且於肇事後，非但
    未留在事故現場照護告訴人，反而逃離現場，所為並無足取
    ，惟念其犯後坦承犯行，態度尚佳，並與告訴人達成和解、
    賠償告訴人所受損失，有和解書在卷可稽，業有悔悟之意，
    復參以告訴人所受傷勢並非嚴重等一切情狀，分別量處如主
    文所示之刑，並均諭知易科罰金之折算標準，以資懲儆。末
    查被告前未曾犯罪受有期徒刑以上刑之宣告，有臺灣高等法
    院被告前案紀錄表在卷足按，而僅因一時疏失並短於思慮，
    方觸犯本案犯行，復已與告訴人達成和解、賠償告訴人所受
    損失，業如上述，信其經此刑之宣告後，應知警惕而無再犯
    之虞，本院因認暫不執行其刑為當，爰依刑法第74條第1 項
    第1 款之規定，併予宣告緩刑2 年，以啟自新，並依刑法第
    74條第2 項第5 款之規定，命其應向指定之公益團體、地方
    自治團體或社區提供60小時之義務勞務，另併依刑法第93條
    第1 項第2 款之規定，諭知於緩刑期間付保護管束。
據上論斷，應依刑事訴訟法第273 條之1 第1 項、第284 條之1
、第299 條第1 項前段、第310 條之2 、第454 條第2 項，刑法
第185 條之4 、第284 條第1 項前段、第41條第1 項前段、第74
條第1 項第1 款、第2 項第5 款、第93條第1 項第2 款，刑法施
行法第1 條之1 ，判決如主文。
本案經檢察官陳麗琇到庭執行職務。
中    華    民    國    98    年    7     月    17    日
                  交通法庭    法  官  陳君杰
以上正本證明與原本無異。
如不服本判決應於收受判決後10日內向本院提出上訴書狀，並應
敘述具體理由。其未敘述上訴理由者，應於上訴期間屆滿後20日
內向本院補提理由書(均須按他造當事人之人數附繕本)「切勿逕
送上級法院」。
中    華    民    國    98    年    7     月    17    日
                              書記官  李承悌
附錄本判決論罪科刑之法條：
刑法第185 條之4
駕駛動力交通工具肇事，致人死傷而逃逸者，處6 月以上5 年以
下有期徒刑。
刑法第284 條第1 項
因過失傷害人者，處6 月以下有期徒刑、拘役或500 元以下罰金
，致重傷者，處1 年以下有期徒刑、拘役或500 元以下罰金。
附件：
臺灣高雄地方法院檢察署檢察官起訴書
                                     98年度偵字第13122號
    被      告  乙○○  女  38歲（民國○○年○月○○日生）
                        住高雄縣鳳山市○○○路3巷8弄4號
                        國民身分證統一編號：Ｚ000000000號
上被告因公共危險等案件，已經偵查終結，認應提起公訴，茲將
犯罪事實及證據並所犯法條分敘如下：
        犯 罪 事 實
一、乙○○於民國98年4月27日14時30分許，騎乘車牌號碼152─
    EAY號重型機車，沿高雄縣鳳山市○○路○○道由東往西方
    向行駛，行經自由路236號前時，本應注意在設有禁止迴車
    標誌或劃有分向限制線、禁止超車線、禁止變換車道線之路
    段，不得迴車，且汽車迴車前，應暫停並顯示左轉燈光或手
    勢，看清無來往車輛，並注意行人通過，始得迴轉，而依當
    時之天候、路況，又無不能注意之特別情事，竟不顧該路段
    劃有雙向禁止超車線，不得迴車，亦疏未注意後方有無來車
    ，即貿然迴轉，適丙○○騎乘車牌號碼YC5─079號重型機車
    沿自由路慢車道由東往西方向駛至，閃避不及，兩車因而發
    生碰撞，造成丙○○所騎乘之機車倒地，丙○○為免倒在對
    向車道恐遭其他車輛撞傷，乃勉強站住，惟腿部仍遭其騎乘
    之機車擦過，而受有左腿、左踝及右腿擦挫傷之傷害，詎乙
    ○○明知其肇事致人受傷，竟未協助將丙○○送醫，亦未留
    在現場等候警方前往處理，即基於逃逸之故意，逕自騎乘機
    車離開現場，幸丙○○立刻騎乘機車追趕，至高雄縣鳳山市
    ○○路與澄清路口時追及，將乙○○攔下，而為警據報前往
    查獲。
二、案經丙○○訴由高雄縣政府警察局鳳山分局報告偵辦。
        證 據 並 所 犯 法 條
一  證據及待證事實：
  ┌──┬──────────┬────────────┐
  │編號│   證  據  名  稱   │   待   證   事   實    │
  ├──┼──────────┼────────────┤
  │１  │被告乙○○於本署偵訊│(1)被告於上揭時間、地點騎│
  │    │中之自白            │  乘機車違規迴轉，其駕駛│
  │    │                    │  行為有過失之事實。    │
  │    │                    │(2)前揭被告肇事致人受傷後│
  │    │                    │  後故意逃逸之事實。    │
  ├──┼──────────┼────────────┤
  │２  │證人丙○○於警詢及本│全部犯罪事實。          │
  │    │署偵訊中之證述      │                        │
  ├──┼──────────┼────────────┤
  │３  │卷附道路交通事故現場│(1)上開交通事故之現場狀況│
  │    │圖、道路交通事故調查│  及雙方受傷、車輛損壞情│
  │    │報告表(一)(二)各1份、照 │  形。                  │
  │    │片24張              │(2)前揭事發路段劃有雙向禁│
  │    │                    │  止超車線之事實。      │
  ├──┼──────────┼────────────┤
  │４  │卷附國軍高雄總醫院診│告訴人因本件交通事故受有│
  │    │斷證明書1紙         │如犯罪事實所載傷害之事實│
  │    │                    │。                      │
  └──┴──────────┴────────────┘
二、按汽車在設有禁止迴車標誌或劃有分向限制線、禁止超車線
    、禁止變換車道線之路段，不得迴車；迴車前，應暫停並顯
    示左轉燈光或手勢，看清無來往車輛，並注意行人通過，始
    得迴轉。道路交通安全規則第106條第2款、第5款定有明文
    。被告騎乘重型機車原應注意上揭道路交通安全規定，而依
    卷附現場照片及道路交通事故調查報告表(一)之記載觀之，本
    件事故發生時天候陰、光線為日間自然光線、路面為乾燥無
    缺陷之柏油路面、道路上無障礙物且視距良好，並無不能注
    意之特別情事，被告竟不顧意該路段劃有雙向禁止超車線，
    不得迴車，且亦疏未注意後方有無來車，即貿然迴轉，以致
    肇事，其駕駛行為顯有過失；又告訴人因本件交通事故受有
    如犯罪事實所載之傷害，已如上述，是被告之過失駕駛行為
    ，與告訴人之傷害結果間，應具有相當因果關係。綜上所述
    ，本件被告所涉過失傷害罪嫌部分事證已明，其所涉肇事逃
    逸罪嫌部分亦有上開證據可資證明，均堪予認定。
三、核被告所為，係犯刑法第284條第1項過失傷害罪嫌及同法第
    185條之4駕駛動力交通工具肇事致人受傷而逃逸罪嫌。其所
    犯前開2罪間，犯意各別，罪名有異，請予分論併罰。請審
    酌被告騎乘機車有上揭過失，致令告訴人受傷，於肇事後又
    未對傷者施以必要之救護措施，反而逃離現場，所為誠屬不
    該，且事後供詞反覆，並非自始即坦承犯行，犯罪後態度難
    謂良好，惟其並無前科，素行尚佳，此次徒因一時失慮而觸
    法，事後已給予告訴人金錢賠償，有和解書1紙在卷可憑，
    歷此教訓當知警惕，應無再犯之虞等情狀，請量處適當之刑
    ，並依刑法第74條第2項之規定命被告遵守或履行一定事項
    ，而予宣告緩刑，以勵自新。
四、依刑事訴訟法第251條第1項提起公訴。
     此  致
臺灣高雄地方法院
中    華    民    國    98    年    5     月    14    日
                              檢  察  官  甲  ○  ○
上正本證明與原本無異
中    華    民    國    98    年    5     月    20    日
                              書  記  官  陳  雅  文
附錄本案所犯法條全文
中華民國刑法第284條
（過失傷害罪）
因過失傷害人者，處6月以下有期徒刑、拘役或5百元以下罰金，
致重傷者，處1年以下有期徒刑、拘役或5百元以下罰金。
從事業務之人，因業務上之過失傷害人者，處1年以下有期徒刑
、拘役或1千元以下罰金，致重傷者，處3年以下有期徒刑、拘役
或2千元以下罰金。
中華民國刑法第185條之4
（肇事遺棄罪）
駕駛動力交通工具肇事，致人死傷而逃逸者，處6月以上5年以下
有期徒刑。


司法院資訊處製作；財團法人民間司法改革基金會備份。
